臺北高等行政法院判決
　　　　　　　　　　　　　　　　　　 96年度簡字第74號
原　　　告　甲○○
被　　　告　臺北市政府環境保護局
代　表　人　沈世宏（局長）
訴訟代理人　丁○○
　　　　　　乙○○
　　　　　　丙○○
上列當事人間因廢棄物清理法事件，原告不服臺北市政府中華民
國95年5月17日府訴字第09577812700號訴願決定，提起行政訴訟
。本院判決如下：
　　主  文
原告之訴駁回。
訴訟費用由原告負擔。
　　事  實
一、事實概要：被告所屬文山區清潔隊（以下簡稱文山區清潔隊
    ）執勤人員於94年5月20日9時20分許，在台北市○○區○○
    路2段91號旁空地（即台北市○○區○○路3小段1之5地號土
    地，以下簡稱系爭空地）發現有雜草叢生及垃圾包堆置等情
    形，污染環境衛生，經查得該空地係原告與其他訴外人15人
    所共有，被告乃於94年5月20日開立第B0000000號環境清潔
    維護改善通知單（以下簡稱改善通知單）通知原告與其他共
    有人在接獲該通知後7日內儘速改善，逾期未改善將依法告
    發。迨文山區清潔隊執勤人員於94年8月2日8時55分左右再
    度前往系爭空地勘查，發現系爭空地所有人逾期仍未改善，
    已違反廢棄物清理法第11條第1款規定，被告遂於94年8月2
    日以北市環文罰字第X432541號處理違反廢棄物清理法案件
    舉發通知書（以下簡稱舉發通知書）予以告發，並依同法第
    50條第1款規定，於94年8月12日以廢字第J00000000號執行
    違反廢棄物清理法案件處分書（以下簡稱處分書），核處原
    告及其他共有人等共16人罰鍰計新台幣（下同）1,200元。
    嗣被告執勤人員於94年8月24日11時30分許前往系爭空地複
    查，發現原告等16人仍未改善，被告乃於94年8月24日以北
    市環罰文山字第X410193號舉發通知書告發原告與其他共有
    人，並限於文到7日內改善，逾期未改善者，按日連續處罰
    ，暨於94年9月14日以廢字第J00000000號處分書處原告與其
    他共有人等共16人罰鍰計1,200元。被告執勤人員於94年9月
    9日9時10分左右再度前往系爭空地查察，依然未見改善，被
    告遂執行按日連續處罰，以附表編號1至18之舉發通知書予
    以告發，嗣以該等處分書各處原告與其他共有人等共16人罰
    鍰1,200元（18件處分書共處罰鍰21,600元）。其中系爭空
    地之共有人之一即訴外人張國村對被告94年8月12日廢字第
    J00000000號、94年9月14日廢字第J00000000號及附表編號1
    至15共17件處分書不服，提起訴願，經被告於94年12月20日
    以北市環稽字第09441764300號函撤銷前揭17件處分書，並
    經臺北市政府於95年2月9日以府訴字第09427716600號訴願
    決定不予受理在案。嗣文山區清潔隊於94年12月22日接獲民
    眾檢舉台北市○○區○○路2段79巷2號旁空地（同系爭空地
    ）雜草叢生，有礙環境衛生，經文山區清潔隊於94年12月23
    日10時30分許派員赴現場查察，認系爭空地雜草叢生（高度
    超過50公分）妨礙觀瞻，影響周邊環境衛生，並認係原告及
    其他共有人共16人疏於管理系爭土地所致，已該當臺北市政
    府依廢棄物清理法第27條第11款所公告禁止之污染環境行為
    ，遂於94年12月27日以北市環文通字第A0000000號改善通知
    單勸導原告及其他共有人共16人於接獲該通知單後7日內儘
    速改善，否則將依法取締告發。嗣文山區清潔隊執勤人員於
    95年1月11日8時10分左右再度前往現場稽查，發現原告及其
    他共有人共16人仍未完成改善，被告即開立附表編號19所列
    之舉發通知書予以告發，並依廢棄物清理法第50條第3款規
    定開立附表編號19所列之處分書，處原告及其他共有人等共
    16人罰鍰1,200元，並於95年1月11日以北市環三文字第
    09530291800號函再次通知原告及其他共有人等共16人應於
    95年1月20日前完成改善，否則將依法按日連續處罰。惟文
    山區清潔隊執勤人員於95年1月21日14時30分許派員前往現
    場複查，仍未見改善，遂執行按日連續處罰，以附表編號20
    至44所列之25件舉發通知書告發原告與其他共有人等共16人
    ，並以附表同編號所列之處分書各處原告與其他共有人等共
    16人罰鍰1,200元（附表編號19至44所列26件處分書共處罰
    鍰31,200元）。原告不服附表所列共44件處分書，提起訴願
    ，遭決定不受理附表編號1至18所列之18件處分書部分，附
    表編號19至44所列之26件處分書部分則予以駁回。原告對於
    附表編號19至44所列之26件處分書部分仍不服，遂向本院提
    起行政訴訟。
二、兩造聲明：
　(一)原告聲明：
    1.訴願決定及原處分（附表編號19至44所列之26件處分書）
      均撤銷。
    2.訴訟費用由被告負擔。
　(二)被告聲明：
    1.駁回原告之訴。
    2.訴訟費用由原告負擔。
三、兩造主張：
　(一)原告起訴意旨略謂：
    1.按「主旨：在本市都市計畫使用分區為『住宅區、商業區
      、工業區、行政區、文教區、倉庫區、特定專用區』之公
      、私有土地之所有人、管理人或使用人未妥善管理致雜草
      叢生，攀越土地建築線外或雜草自基部至頂端之高度超過
      50公分妨礙觀瞻者，經稽查人員勸導改善，7日內仍未完
      成改善者為污染環境行為。依據：廢棄物清理法第27條第
      11款。」，為臺北市政府93年8月5日府環三字第
      09305886201號公告（以下簡稱北市府93年8月5日公告）
      所明示。其中所謂「雜草」究指為何，實有疑義，經原告
      函請各機關釋疑結果，行政院農業委員會（以下簡稱農委
      會）於95年3月6日以農牧字第0950110799號函明示略以，
      雜草通常泛指農地、庭園、居住環境附近，自然發生多不
      為人所喜歡，具有負面作用之野草，亦指未被期待而生出
      之植物；教育部國語辭典對於雜草叢生係解釋為野草生長
      得很多等語；新竹市環境保護局於95年3月15日以竹市環
      四字第0950003597號函明示略以，牧草或植栽物等不屬雜
      草云云；臺北市政府建設局亦於95年3月30日以北市建三
      字第09531118900號函明示略以，牧草並無特定之定義，
      凡植物以割取或放牧方式供草食類動物食用且該等動物確
      實可食用者皆可稱為牧草等語。是被告僅以草之生長高度
      （50公分）作為認定是否屬雜草之標準，將天下所有「草
      種植物」通稱為雜草，而未敘明草種生態，逕以「雜草自
      基部至頂端之高度超過50公分」妨礙觀瞻為由，核處原告
      罰鍰，實有不妥，影響民眾權益甚鉅。
    2.次查系爭土地係屬第三種住宅區，得作農作物種植物使用
      ，業經臺北市政府都市發展局（以下簡稱北市都發局）於
      95年3月30日以北市都規字第09531079600號函明示在案。
      又原告曾於95年4月3日請臺北市農會人員會同木柵區農會
      人員至現場勘查，渠等均指稱所種植者為牧草即狼尾草，
      經原告向農委會函詢狼尾草之成長生態，農委會業於95年
      4月21日以農牧字第0950120924號函復略以「．．．說明
      ：．．．二、狼尾草為國內主要牧草之一，外表形態類似
      甘蔗，俗稱象草，英文名稱為Napiergrass，多年生，種
      植後如管理得當，可存活5至7年以上，目前推廣品種為狼
      尾草台畜草2號，其主要用途為飼養牛羊等草食動物，另
      亦可餵飼雞、鵝及草魚等，近年來坊間亦有應用於調製部
      分食品。．．．」等語，可知狼尾草係可收割之植物，得
      用以飼養家畜，亦可調製食品。是原告於系爭空地上栽植
      牧草，依前開北市都發局函復所示，並不違法。
    3.又原告於修剪系爭空地上牧草（95年2月14日）前曾以電
      話告知將於近日處理（事先已告知），95年2月14日9時許
      ，原告復於未修剪前以電話知會文山區清潔隊將於該日上
      午整理修剪，並於修剪後約16時許回報已完成清除工作，
      請該清潔隊派員至現場指導是否還需加強（當天告知），
      詎該清潔隊稽查人員（即訴外人黃金樹）竟表示「現在沒
      有時間，今早（8點10分左右）到現場已看過，未完成就
      是要罰款。」云云，然法律並無規定原告須於8時修剪，
      以待清潔隊執勤人員勘查，亦無明定原告稽查人員於上午
      勘查後，下午不得外出複查，且未於當日下班前完成修剪
      者仍應予以處罰，亦無依據，是被告所為處分顯然於法不
      合。綜上所陳，訴願決定及原處分（附表編號19至44所列
      之26件處分書）均有違誤，應予撤銷。
  (二)被告答辯意旨略謂：
    1.按「一般廢棄物，除應依下列規定清除外，其餘在指定清
      除地區以內者，由執行機關清除之：一、土地或建築物與
      公共衛生有關者，由所有人、管理人或使用人清除。」、
      「有下列情形之一者，處新台幣1,200元以上6,000元以下
      罰鍰。經限期改善，屆期仍未完成改善者，按日連續處罰
      ：一、不依第11條第1款至第7款規定清除一般廢棄物。」
      ，分別為廢棄物清理法第11條第1款、第50條第1款所規定
      。次按「在本市都市計劃使用分區為『住宅區、商業區、
      工業區、行政區、文教區、倉庫區、特定專用區』之公、
      私有土地之所有人、管理人或使用人未妥善管理致雜草叢
      生，攀越土地建築線外或雜草自基部至頂端之高度超過50
      公分妨礙觀瞻者，經稽查人員勸導改善，7日內仍未完成
      改善者為污染環境行為。」，復經臺北市政府於93年8月5
      日以府環三字第09305886201號公告在案。
    2.查土地上雜草、垃圾及廢棄物未清理，除嚴重影響市容觀
      瞻及附近住戶居住品質外，且易孳生病媒蚊幼蟲而有傳染
      疾病之虞，土地所有人理應就其所有土地加以維護管理以
      維環境之衛生。而被告對於土地上雜草叢生、堆置廢棄物
      等案件，為給予土地所有人有一機會自行改善，於發現類
      此污染情事後，大多先行以環境清潔維護改善通知單勸導
      改善，屆期複查若仍未改善者方掣單舉發。第查系爭空地
      係原告等16人所共有，被告曾於94年5月20日前往稽查，
      當時即發現該空地雜草叢生、堆置垃圾等廢棄物，經被告
      寄發清潔維護改善通知單，請原告等16人於7日內改善，
      惟原告等人相互推諉責任，不願清除，被告於94年8月30
      日以北市環三文字第09441185000號函知原告於94年9月5
      日前完成改善，復於94年9月9日發現空地內之雜草仍未清
      除，且雜草高度超過50公分，確認原告等16人並未善盡管
      理責任，經拍照採證後，依廢棄物清理法執行按日連續處
      罰，舉發通知書所附之採證照片上均明顯顯示污染物（雜
      草）。嗣原告等16人於94年9月27日完成改善，被告即停
      止按日連罰，惟被告於94年12月22日再接獲市民檢舉該空
      地雜草叢生，有礙環境衛生，於94年12月23日前往查看，
      該處空地未善加維護，雜草已自基部長至頂端高度超過50
      公分，被告遂函知原告等16人請於95年1月20日前改善完
      成，因原告未依限改善，被告乃自95年1月21日開始執行
      按日連續處罰，揆諸前揭說明，尚無違誤，況系爭空地雜
      草叢生未見管理維護，確有違反廢棄物清理法之事實，有
      採證相片可稽。
    3.次查原告雖主其於95年2月14日下午4點許以電話報告整理
      完畢云云，然被告巡查人員於95年2月14日8時10分前往上
      揭空地查看，發現現場雜草未清，並未有改善跡象，乃於
      同日以北市環文罰字第X444462號舉發通知書予以舉發。
      又原告固於95年2月14日清理完畢，惟係屬事後之改善行
      為，尚難對改善前之違規行為執以免責。從而被告依首揭
      法條規定，分別核處原告等16人罰鍰1,200元罰鍰（26件
      合計31,200元），督促渠等改善，並無不合，原處分應予
      維持。綜上論結，原告之訴為無理由，應予駁回。
  　理  由
一、本件訴訟原適用通常訴訟程序，惟因司法院令及行政訴訟法
    第229條第1項所定適用簡易程序之數額增至20萬元，本件訴
    訟標的金額合於司法院令所定金額以內，爰改以簡易訴訟程
    序審理；本件起訴時被告之代表人為陳永仁，嗣於本件訴訟
    程序進行中變更為沈世宏，茲由其聲明承受訴訟，核無不合
    ，應予准許，均合先敘明。
二、按「一般廢棄物，除應依下列規定清除外，其餘在指定清除
    地區以內者，由執行機關清除之：一、土地或建築物與公共
    衛生有關者，由所有人、管理人或使用人清除。」、「有下
    列情形之一者，處新台幣1,200元以上6,000元以下罰鍰。經
    限期改善，屆期仍未完成改善者，按日連續處罰：一、不依
    第11條第1款至第7款規定清除一般廢棄物。」，分別為廢棄
    物清理法第11條第1款、第50條第1款所規定。
三、本件原告與其他共有人共16人所有坐落台北市○○區○○路
    3小段1之5地號土地，經認定未妥善管理致雜草叢生，攀越
    土地建築線外或雜草自基部至頂端之高度高過50公分，妨礙
    觀瞻，被告多次請渠等限期改善，原告等16人雖於94年9月
    27日完成改善，惟被告於94年12月22日再接獲市民檢舉該空
    地雜草叢生，有礙環境衛生，於94年12月23日前往查看，該
    處空地未善加維護，雜草已自基部長至頂端高度超過50公分
    等情，有臺北市環境保護局執行違反廢棄物清理法案件處分
    書及現場照片等附於原處分卷可稽。原告雖主張所謂「雜草
    」究指為何，實有疑義，被告僅以草之高度達50公分即認定
    為雜草，逕以妨礙觀瞻為由予以處分，自有違誤等語。然查
    系爭原告所共有之空地內雜草高度自基部至頂端已超過50公
    分，雜草復攀越系爭空地建築線外，此觀系爭空地現場彩色
    照片即明，已達妨礙公共安全或其他有礙觀瞻之情形，原告
    所稱「雜草」定義之爭議仍無解系爭空地現場之狀況，是被
    告認原告等共有人拒不清除系爭空地內雜草，有嚴重影響環
    境衛生及附近居民生活品質暨觀瞻之情形，即非無憑。故被
    告以原告等共有人未妥善管理系爭空地致雜草叢生，攀越土
    地建築線外或雜草自基部至頂端之高度超過50公分妨礙觀瞻
    ，影響周邊環境衛生，所為該當於廢棄物清理法第11條第1
    款規定之構成要件，而原告等共有人復未依文山區清潔隊及
    被告開立之改善通知單所示清除期限清除完畢，遂予以處罰
    ，自非無據。從而被告所為課處罰鍰處分，揆諸首揭法條規
    定，並無違誤，訴願決定予以維持，亦無不合，原告徒執前
    詞，訴請撤銷，為無理由，應予駁回。末以兩造其餘實體上
    之主張，因與判決之結果不生影響，爰不予審酌；另本件依
    卷內資料，事證已臻明確，爰不經言詞辯論為之，均附此陳
    明。
據上論結，本件原告之訴為無理由，爰依行政訴訟法第236條、
第195條第1項後段、第98條第3項前段，判決如主文。
中　　華　　民　　國　　96　　年　　8　　 月　　16　　日
                                  第七庭法官　林育如
上為正本係照原本作成。
本件以訴訟事件所涉及之法律見解具有原則性者為限，始得於本
判決送達後20日內向本院提出上訴狀並表明上訴理由，如已於本
判決宣示後送達前提起上訴者，應於判決送達後20日內補具上訴
理由（均按他造人數附繕本），且經最高行政法院許可後方得上
訴。
中　　華　　民　　國　　96　　年　　8 　　月　　16　　日
　　　　　　　　　　　　　　　        書記官　陳圓圓
【附表】
┌─┬────┬──────┬─────┬──────┐
│編│違反時間│違反地點    │舉發通知書│   處分書   │
│號│        │            │ 日期字號 │  日期字號  │
├─┼────┼──────┼─────┼──────┤
│1 │94.09.09│台北市文山區│94.9.9北市│94.9.16廢字 │
│  │9時10分 │木新路2段91 │環罰文字第│第H00000000 │
│  │        │號旁空地內  │X410195號 │號          │
├─┼────┼──────┼─────┼──────┤
│2 │94.09.10│同編號1     │94.9.10北 │94.9.16廢字 │
│  │9時22分 │            │市環文罰字│第H00000000 │
│  │        │            │第X432882 │號          │
│  │        │            │號        │            │
├─┼────┼──────┼─────┼──────┤
│3 │94.09.11│同編號1     │94.9.11北 │94.9.16廢字 │
│  │10時22分│            │市環罰文字│第H00000000 │
│  │        │            │第X410196 │號          │
│  │        │            │號        │            │
├─┼────┼──────┼─────┼──────┤
│4 │94.09.12│同編號1     │94.9.12北 │94.9.16廢字 │
│  │9時1分  │            │市環文罰字│第H00000000 │
│  │        │            │第X432883 │號          │
│  │        │            │號        │            │
├─┼────┼──────┼─────┼──────┤
│5 │94.09.13│同編號1     │94.9.13北 │94.9.16廢字 │
│  │9時50分 │            │市環文罰字│第H00000000 │
│  │        │            │第X432887 │號          │
│  │        │            │號        │            │
├─┼────┼──────┼─────┼──────┤
│6 │94.09.14│同編號1     │94.9.14北 │94.9.26廢字 │
│  │10時20分│            │市環文罰字│第H00000000 │
│  │        │            │第X432889 │號          │
│  │        │            │號        │            │
├─┼────┼──────┼─────┼──────┤
│7 │94.09.15│同編號1     │94.9.15北 │94.9.26廢字 │
│  │10時20分│            │市環文罰字│第H00000000 │
│  │        │            │第X432648 │號          │
│  │        │            │號        │            │
├─┼────┼──────┼─────┼──────┤
│8 │94.09.16│同編號1     │94.9.16北 │94.9.26廢字 │
│  │9時32分 │            │市環文罰字│第H00000000 │
│  │        │            │第X432890 │號          │
│  │        │            │號        │            │
├─┼────┼──────┼─────┼──────┤
│9 │94.09.17│同編號1(處分│94.9.17北 │94.9.26廢字 │
│  │9時35分 │書誤載為台北│市環文罰字│第H00000000 │
│  │        │市文山區木新│第X429384 │號          │
│  │        │路2段91號)  │號        │            │
├─┼────┼──────┼─────┼──────┤
│10│94.09.18│同編號1     │94.9.18北 │94.9.26廢字 │
│  │10時7分 │            │市環文罰字│第H00000000 │
│  │        │            │第X432893 │號          │
│  │        │            │號        │            │
├─┼────┼──────┼─────┼──────┤
│11│94.09.19│同編號1     │94.9.19北 │94.10.5廢字 │
│  │10時28分│            │市環文罰字│第H00000000 │
│  │        │            │第X432894 │號          │
│  │        │            │號        │            │
├─┼────┼──────┼─────┼──────┤
│12│94.09.20│同編號1     │94.9.20北 │94.9.26廢字 │
│  │9時1分  │            │市環文罰字│第H00000000 │
│  │        │            │第X432895 │號          │
│  │        │            │號        │            │
├─┼────┼──────┼─────┼──────┤
│13│94.09.21│同編號1     │94.9.21北 │94.10.5廢字 │
│  │9時46分 │            │市環文罰字│第H00000000 │
│  │        │            │第X432897 │號          │
│  │        │            │號        │            │
├─┼────┼──────┼─────┼──────┤
│14│94.09.22│同編號1     │94.9.22北 │94.10.5廢字 │
│  │10時40分│            │市環文罰字│第H00000000 │
│  │        │            │第X429387 │號          │
│  │        │            │號        │            │
├─┼────┼──────┼─────┼──────┤
│15│94.09.23│同編號1     │94.9.23北 │94.10.5廢字 │
│  │11時5分 │            │市環文罰字│第H00000000 │
│  │        │            │第X432898 │號          │
│  │        │            │號        │            │
├─┼────┼──────┼─────┼──────┤
│16│94.09.24│同編號1     │94.9.24北 │94.10.3廢字 │
│  │9時30分 │            │市環文山罰│第H00000000 │
│  │        │            │字第      │號          │
│  │        │            │X432966號 │            │
├─┼────┼──────┼─────┼──────┤
│17│94.09.25│同編號1     │94.9.25北 │94.10.3廢字 │
│  │9時30分 │            │市環罰文山│第H00000000 │
│  │        │            │字第      │號          │
│  │        │            │X410197號 │            │
├─┼────┼──────┼─────┼──────┤
│18│94.09.26│同編號1     │94.9.26北 │94.10.3廢字 │
│  │9時10分 │            │市環罰文山│第H00000000 │
│  │        │            │字第      │號          │
│  │        │            │X410198號 │            │
├─┼────┼──────┼─────┼──────┤
│19│95.01.11│台北市文山區│95.1.11北 │95.2.6廢字第│
│  │08時10分│木新路2段79 │市環文罰字│J00000000號 │
│  │        │巷2號旁空地 │第        │            │
│  │        │            │X458134號 │            │
├─┼────┼──────┼─────┼──────┤
│20│95.01.21│同編號19    │95.1.21北 │95.2.10廢字 │
│  │14時30分│            │市環文罰字│第H00000000 │
│  │        │            │第X444365 │號          │
│  │        │            │號        │            │
├─┼────┼──────┼─────┼──────┤
│21│95.01.22│同編號19    │95.1.22北 │95.2.10廢字 │
│  │8時10分 │            │市環文罰字│第H00000000 │
│  │        │            │第X444366 │號          │
│  │        │            │號        │            │
├─┼────┼──────┼─────┼──────┤
│22│95.01.23│同編號19    │95.1.23北 │95.2.10廢字 │
│  │9時     │            │市環文罰字│第H00000000 │
│  │        │            │第X444367 │號          │
│  │        │            │號        │            │
├─┼────┼──────┼─────┼──────┤
│23│95.01.24│同編號19    │95.1.24北 │95.2.15廢字 │
│  │8時40分 │            │市環文罰字│第H00000000 │
│  │        │            │第X444368 │號          │
│  │        │            │號        │            │
├─┼────┼──────┼─────┼──────┤
│24│95.01.25│同編號19    │95.1.25北 │95.2.15廢字 │
│  │8時15分 │            │市環文罰字│第H00000000 │
│  │        │            │第X444370 │號          │
│  │        │            │號        │            │
├─┼────┼──────┼─────┼──────┤
│25│95.01.26│同編號19    │95.1.26北 │95.2.15廢字 │
│  │8時10分 │            │市環文罰字│第H00000000 │
│  │        │            │第X444372 │號          │
│  │        │            │號        │            │
├─┼────┼──────┼─────┼──────┤
│26│95.01.27│同編號19    │95.1.27北 │95.2.15廢字 │
│  │9時30分 │            │市環文罰字│第H00000000 │
│  │        │            │第X444374 │號          │
│  │        │            │號        │            │
├─┼────┼──────┼─────┼──────┤
│27│95.01.28│同編號19    │95.1.28北 │95.2.15廢字 │
│  │9時50分 │            │市環文罰字│第H00000000 │
│  │        │            │第X444376 │號          │
│  │        │            │號        │            │
├─┼────┼──────┼─────┼──────┤
│28│95.01.29│同編號19    │95.1.29北 │95.2.15廢字 │
│  │13時50分│            │市環文罰字│第H00000000 │
│  │        │            │第X444378 │號          │
│  │        │            │號        │            │
├─┼────┼──────┼─────┼──────┤
│29│95.01.30│同編號19    │95.1.30北 │95.2.15廢字 │
│  │14時    │            │市環文罰字│第H00000000 │
│  │        │            │第X444380 │號          │
│  │        │            │號        │            │
├─┼────┼──────┼─────┼──────┤
│30│95.01.31│同編號19    │95.1.31北 │95.2.15廢字 │
│  │11時30分│            │市環文罰字│第H00000000 │
│  │        │            │第X444382 │號          │
│  │        │            │號        │            │
├─┼────┼──────┼─────┼──────┤
│31│95.02.01│同編號19    │95.2.1北市│95.2.15廢字 │
│  │14時    │            │環文罰字第│第H00000000 │
│  │        │            │X444384號 │號          │
├─┼────┼──────┼─────┼──────┤
│32│95.02.02│同編號19    │95.2.2北市│95.2.15廢字 │
│  │12時40分│            │環文罰字第│第H00000000 │
│  │        │            │X444386號 │號          │
├─┼────┼──────┼─────┼──────┤
│33│95.02.03│同編號19    │95.2.3北市│95.2.15廢字 │
│  │8時10分 │            │環文罰字第│第H00000000 │
│  │        │            │X444388號 │號          │
├─┼────┼──────┼─────┼──────┤
│34│95.02.04│同編號19    │95.2.4北市│95.2.17廢字 │
│  │13時30分│            │環文罰字第│第H00000000 │
│  │        │            │X444390號 │號          │
├─┼────┼──────┼─────┼──────┤
│35│95.02.05│同編號19    │95.2.5北市│95.2.17廢字 │
│  │13時    │            │環文罰字第│第H00000000 │
│  │        │            │X444392號 │號          │
├─┼────┼──────┼─────┼──────┤
│36│95.02.06│同編號19    │95.2.6北市│95.2.17廢字 │
│  │8時     │            │環文罰字第│第H00000000 │
│  │        │            │X444394號 │號          │
├─┼────┼──────┼─────┼──────┤
│37│95.02.07│同編號19    │95.2.7北市│95.2.17廢字 │
│  │8時15分 │            │環文罰字第│第H00000000 │
│  │        │            │X444396號 │號          │
├─┼────┼──────┼─────┼──────┤
│38│95.02.08│同編號19    │95.2.8北市│95.2.17廢字 │
│  │8時10分 │            │環文罰字第│第H00000000 │
│  │        │            │X444398號 │號          │
├─┼────┼──────┼─────┼──────┤
│39│95.02.09│同編號19    │95.2.9北市│95.2.17廢字 │
│  │8時15分 │            │環文罰字第│第H00000000 │
│  │        │            │X444400號 │號          │
├─┼────┼──────┼─────┼──────┤
│40│95.02.10│同編號19    │95.2.10北 │95.2.17廢字 │
│  │8時5分  │            │市環文罰字│第H00000000 │
│  │        │            │第X444452 │號          │
│  │        │            │號        │            │
├─┼────┼──────┼─────┼──────┤
│41│95.02.11│同編號19    │95.2.11北 │95.2.17廢字 │
│  │13時15分│            │市環文罰字│第H00000000 │
│  │        │            │第X444454 │號          │
│  │        │            │號        │            │
├─┼────┼──────┼─────┼──────┤
│42│95.02.12│同編號19    │95.2.12北 │95.2.17廢字 │
│  │12時45分│            │市環文罰字│第H00000000 │
│  │        │            │第X444456 │號          │
│  │        │            │號        │            │
├─┼────┼──────┼─────┼──────┤
│43│95.02.13│同編號19    │95.2.13北 │95.2.17廢字 │
│  │10時40分│            │市環文罰字│第H00000000 │
│  │        │            │第X444458 │號          │
│  │        │            │號        │            │
├─┼────┼──────┼─────┼──────┤
│44│95.02.14│同編號19    │95.2.14北 │95.2.17廢字 │
│  │8時10分 │            │市環文罰字│第H00000000 │
│  │        │            │第X444462 │號          │
│  │        │            │號        │            │
└─┴────┴──────┴─────┴──────┘
